【裁判字號】    89,易,1430
【裁判日期】    890712
【裁判案由】    傷害
【裁判全文】
臺灣臺南地方法院刑事判決                        八十九年度易字第一四三號
    公  訴  人  臺灣臺南地方法院檢察署檢察官
    被      告  乙○○
右列被告因傷害案件，經檢察官提起公訴（八十九年度偵字第一六九九號），本院判
決如左：
    主  文
乙○○傷害人之身體，處有期徒刑伍月，如易科罰金，以參佰元折算壹日。
    事  實
一、乙○○於民國八十八年十二月二十九日十七時許，在臺南市○○路○段二百六十
    九號十一樓劍橋大飯店內，與甲○○因談論如何解決與該餐廳女服務生之感情糾
    紛而發生爭吵，竟基於普通傷害之故意，出手與甲○○發生扭打，並持該餐廳內
    之切肉刀（未扣案）劃傷甲○○，致甲○○受有枕骨骨折、頭部撕裂傷五Ｘ一公
    分等傷害。
二、案經甲○○訴由臺南市警察局第三分局報請臺灣臺南地方法院檢察署檢察
    官偵查起訴。
    理  由
一、訊據被告乙○○固對於右揭時地與告訴人甲○○發生爭執，雙方扭打在一起，其
    繼而持刀起來等情供承不諱，惟辯稱：當時告訴人出手打伊，就扭打在一起，後
    來伊拿刀起來，目的只是要嚇阻告訴人，至於打到告訴人哪個地方伊也不知道云
    云。經查右揭事實業據告訴人於警、偵訊時及本院審理時指訴在卷，復經證人陳
    麗卿於偵訊時證述：當時聽到告訴人與被告在爭吵，過去看時告訴人已受傷了等
    語，及證人陳啟鵬於偵訊時結證稱：被告及他太太與告訴人在談賠償的事，談不
    攏，告訴人就在打電話，後來被告與告訴人就打在一起，．．．之後看見告訴人
    頭在流血等語綦詳，而告訴人因此受有上揭傷害，並有臺南市立醫院驗傷證明書
    一紙附卷可稽，而被告確有和告訴人發生爭執扭打，繼而持刀打告訴人等情，亦
    據被告於偵訊及本院審理時所不否認，而告訴人所受傷害情形亦是枕骨骨折、頭
    部撕裂傷五Ｘ一公分等傷害，與被告自承持刀打告訴人所會導致受傷情形大致相
    符，被告持刀打向告訴人，將可致人於傷，應可為被告所得知，其猶仍為之，自
    難謂其無傷害之犯意至明，被告所辯稱純係嚇阻告訴人云云，顯與常情不符，不
    足為採。本件事證已甚明確，被告犯行應堪認定。又告訴人於本院審理時到庭雖
    一再陳稱：被告係基於殺人犯意持刀砍殺伊等語，然此已為被告堅決否認，且前
    開證人於偵訊時均證稱：被告於告訴人受傷流血後，主動拿出新臺幣三千元囑證
    人陳麗卿將告訴人送醫等語在卷，而告訴人所受傷害亦是枕骨骨折、頭部撕裂傷
    五Ｘ一公分二處，足認被告所為上開犯行尚非基於殺人犯意而為，應堪認定，附
    此敘明。
二、核被告乙○○傷害人之身體，所為係犯刑法第二百七十七條第一項之罪。爰審酌
    被告並無前科、犯罪之動機、目的、手段、所生危害、其與告訴人發生爭執因而
    傷害告訴人之緣由、與告訴人關係、被告係持刀為上開傷害犯行，所造成之危害
    性甚鉅、告訴人所受傷害部位係頭部等情形及被告犯後態度等一切情狀，量處如
    主文所示之刑，並諭知易科罰金之折算標準，以資懲儆。
據上論斷，應依刑事訴訟法第二百九十九條第一項前段，刑法第二百七十七條第一項
、第四十一條，罰金罰鍰提高標準條例第一條前段、第二條，判決如主文。
中    華    民    國      八十九    年      七        月      十二      日
                              臺灣臺南地方法院刑事第四庭
                                      法  官  楊惠芬
右正本證明與原本無異。
如不服本判決，應於送達後十日內向本院提出上訴狀。
                                      書記官  陳俊元
中    華    民    國      八十九    年      七        月      十四      日
附錄本案論罪科刑法條全文：
刑法第二百七十七條第一項：
傷害人之身體或健康者，處三年以下有期徒刑、拘役或一千元以下罰金。


司法院資訊處製作；財團法人民間司法改革基金會備份。
